臺灣高雄地方法院刑事判決　　　　　　　　　　　　九十一年度訴字第二六一五號
　　公　訴　人　臺灣高雄地方法院檢察署檢察官
　　被　　　告　甲○○
右列被告因毒品危害防制條例案件，檢察官提起公訴（九十一年度毒偵字第二一九七
號）及移送併辦（九十一年毒偵字第五八五四號），本院判決如左：
    主  文
甲○○連續施用第一級毒品，處有期徒刑拾月。又連續施用第二級毒品，處有期徒刑
陸月。應執行有期徒刑壹年貳月。
扣案之第一級毒品海洛因柒包（合計淨重壹點伍參公克）沒收銷燬。扣案之吸管杓貳
支及塑膠空盒壹個沒收。
    事  實
一、甲○○前因施用毒品案件，經本院以八十九年度毒聲字第九七０四號裁定送觀察
    、勒戒，認有繼續施用毒品之傾向，經本院以九十年度毒聲字第一七三號裁定令
    強制戒治，嗣後經本院以九十年度毒聲字第三六０三號裁定停止戒治，並交付保
    護管束，保護管束期滿後由臺灣高雄地方法院檢察署檢察官於九十一年三月三十
    日以九十一年度戒毒偵字第七三號不起訴處分確定。詎仍不知悔悟，又基於施用
    毒品之概括犯意，連續分別於九十一年四月初某日、同年五月七日凌晨某時及同
    年八月某日，以將海洛因摻入香煙內點煙吸食之方式，及將安非他命放在玻璃球
    內，下用火燒烤產生氣體吸食之方式，分別施用第一級毒品海洛因及第二級毒品
    安非他命，復於九十一年九月四日十三時十分回溯二十四小時內某時，以上開方
    式施用第二級毒品安非他命，為警於九十一年五月七日上午十時三十分許及九十
    一年九月四日上午十一時四十五分許，分別在高雄市小港區○○○路九十三號及
    同市○○區○○路二二三巷三號住所處查獲，被告於九十一年五月七日上午十時
    三十分許為警查獲時，並經警察扣得第一級毒品海洛因七包、吸管杓二支及塑膠
    空盒一個沒收。
二、案經高雄市政府警察局小港分局報請臺灣高雄地方法院檢察署檢察官偵查起訴。
    理  由
一、訊據被告甲○○固對於九十一年四月初某日、同年五月七日及同年八月份某日施
    用第一級毒品海洛因及第二級毒品安非他命之犯行坦承不諱，惟矢口否認有於九
    十一年九月四日十三時十分回溯二十四小時內某時施用海洛因之行為，並辯稱：
    車上搜出的毒品不是我的，不知道東西怎麼來的云云。惟查右揭事實：
  (一)被告於九十一年五月七日上午十一時為警查獲時採集之尿液送驗後，檢驗結果載
    明被告尿液檢驗後呈甲基安非他命及嗎啡陽性反應，有高雄市立凱旋醫院九十一
    年六月三日之高市凱醫檢字第○○四七二號煙毒尿液檢驗成績書暨高雄市政府警
    察局小港分局嫌疑人尿液代碼姓名對照表各一紙附卷可稽，核與被告自白相符，
    堪以採信。
  (二)被告於九十一年九月四日十三時十分為警查獲時採集之尿液送驗後，檢驗結果載
    明被告尿液檢驗後呈甲基安非他命陽性反應，有高雄市立凱旋醫院九十一年九月
    六日之高市凱醫檢字第○○六一八號煙毒尿液檢驗成績書暨高雄市政府警察局小
    港分局嫌疑人尿液代碼姓名對照表各一紙附卷可稽，被告確有於九十一年九月四
    日十三時十分回溯二十四小時內某時，施用安非他命犯行，亦可認定。
  (三)被告於九十一年五月七日上午十一時為警查獲時扣得之白粉七包，檢驗結果均含
    第一級毒品海洛因成分，合計淨重一點五三公克，純度百分之十五點六三，純質
    淨重零點二四公克，亦有法務部調查局九十一年六月十八日調科壹字第二二００
    一三五四四號鑑定通知書附卷可證。
  (四)復有被告於九十一年五月七日上午十一時為警查獲時，於被告騎乘之機車置物箱
    查獲並扣得之吸管杓二支及供包裝前開毒品之塑膠空盒一個為證，吸管杓為便利
    施用毒品之器具，而於警察查獲時為被告占有中，被告雖否認為其所有，又無法
    明確交待真正所有人，參以被告確有施用毒品犯行，該器具為便利施用毒品之用
    ，扣案之吸管杓及塑膠空盒為被告所有，亦可認定。
  (五)被告前因施用毒品案件，經本院以八十九年度毒聲字第九七０四號裁定送觀察、
    勒戒，認有繼續施用毒品之傾向，經本院以九十年度毒聲字第一七三號裁定令強
    制戒治，嗣後經本院以九十年度毒聲字第三六０三號裁定停止戒治，並交付保護
    管束，保護管束期滿後由臺灣高雄地方法院檢察署檢察官於九十一年三月三十日
    以九十一年度戒毒偵字第七三號不起訴處分確定乙節，有臺灣高等法院被告全國
    前案紀錄表暨臺灣高雄地方法院檢察署刑案資料查註紀錄表附卷可參，被告二犯
    毒品危害防制條例第十條第一項之施用第一級毒品海洛因及同條第二項之施用第
    二級毒品安非他命犯行，洵堪認定。
  (六)綜上所述，被告所辯顯為卸責之詞，不足採信，本件事證明確，被告犯行已堪認
    定，應依法論科。
二、核被告所為，係違反毒品危害防制條例第十條第一項之施用第一級毒品罪及同條
    例第十條第二項之施用第二級毒品罪。其持有第一級毒品及第二級毒品後進而施
    用，持有之低度行為均為施用毒品之高度行為所吸收，不另論罪。被告先後多次
    分別施用第一級毒品海洛因及第二級毒品安非他命之行為，均時間緊接、方法相
    同，均係觸犯構成要件相同之罪名，顯均係基於概括犯意為之，均為連續犯，均
    應依刑法第五十六條之規定，各以一罪論，並加重其刑。而被告於九十一年四月
    初某日、同年八月某日施用第一級毒品海洛因及第二級毒品安非他命，及於九十
    一年九月四日十三時十分回溯二十四小時內某時，施用第二級毒品安非他命之事
    實，分別有被告於警訊時之自白（詳見九十一年五月七日警訊筆錄）及本院審理
    中之自白（詳見本院九十一年十一月十二日審理筆錄）及高雄市立凱旋醫院九十
    一年九月六日之高市凱醫檢字第○○六一八號煙毒尿液檢驗成績書暨高雄市政府
    警察局小港分局嫌疑人尿液代碼姓名對照表各一紙可證，是公訴人起訴事實雖未
    述及上開犯行，然該部份事實與已起訴之被告於九十一年五月七日十時三十分回
    溯二十四小時內某時施用海洛因及安非他命之犯行，有連續犯之裁判上一罪關係
    ，應為起訴效力所及，本院自應併與審究，附此敘明。又被告所犯上開二罪間，
    犯意各別，罪名互殊，應予分論併罰。爰審酌被告前已有施用毒品之犯行，並經
    強制戒治，有臺灣高等法院被告全國前案查註紀錄表可稽，猶不知悔改，一再施
    用第一級毒品海洛因及第二級毒品安非他命，顯見其不知警惕，意志不堅，惟姑
    念其犯罪後坦承犯行，及施用毒品亦為自我戕害行為，並未危害他人等一切情狀
    ，分別量處如主文所示之刑，並定其應執行之刑。扣案之第一級毒品海洛因七包
    ，經檢驗結果確實含有海洛因成分，依毒品危害防制條例第十八條第一項前段之
    規定沒收銷燬之。至扣案之吸管杓二支及供包裝前開毒品之塑膠空盒一個，為被
    告所有且供施用毒品犯罪所用，依刑法第三十八條第一項第二款規定沒收。另公
    訴人指稱扣案之第二級毒品安非他命零點七公克，未經公訴人提出證據證明確有
    安非他命成分，本院復查無其他證據可資證明，尚難遽而宣告沒收銷燬，附此敘
    明。
據上論斷，應依刑事訴訟法第二百九十九條第一項前段，毒品危害防制條例第十條第
一項、第二項、第十八條第一項前段、刑法第十一條前段、第五十六條、第五十一條
第五款、第三十八條第一項第二款，判決如主文。
本案經檢察官郭武義到庭執行職務。
中      華      民      國    九十一    年     十一     月    二十六    日
                                  臺灣高雄地方法院刑事第二庭
                                      法  官  陳業鑫
右正本證明與原本無異。
如不服本判決，應於判決送達後十日內，向本院提出上訴狀。
                                      書記官  陳素徵
中      華      民      國    九十一    年     十一     月    二十七    日
附錄本案論罪科刑條文
毒品危害防制條例第十條
施用第一級毒品者，處六月以上五年以下有期徒刑。
施用第二級毒品者，處三年以下有期徒刑。
